【裁判字號】    97,交聲,1361
【裁判日期】    970909
【裁判案由】    交管條例聲異
【裁判全文】
臺灣板橋地方法院交通事件裁定        97年度交聲字第1361號
原處分機關  交通部公路總局臺北區監理所
異  議  人  甲○○
即受處分人
上列異議人即受處分人因違反道路交通管理處罰條例案件，對於
交通部公路總局臺北區監理所於97年5月8日所為之北監營裁字裁
40-1AD066036號處分，聲明異議，本院裁定如下：
    主  文
異議駁回。
    理  由
一、原處分意旨略以：異議人即受處分人甲○○於97年2 月20日
    1 5 時37分許，將所有車號960-NJ號營業小客車，停放在臺
    北市○○○路○ 段29號對面時，因有「停車位置不依規定」
    之違規事實，為臺北市停車管理處以北市交停字第1AD06603
    6 號舉發通知單逕行舉發，嗣經原處分機關依道路交通管理
    處罰條例第56條第1 項第9 款規定，裁處罰鍰新臺幣（下同
    ）60 0元。
二、異議意旨略以：由照片顯示我違規的地點後方有兩部汽車停
    在停車格上，有交通安全之虞，這點是不成立；又交通單位
    對於路段的特殊性，應該以標誌、標線來警告或禁止，這點
    交通單位是沒有做到，設陷阱來坑駕駛人的血汗錢是不道德
    的云云。
三、按汽車駕駛人於公共停車場，應依規劃之位置停放車輛，停
    車場法第32條前段定有明文；又汽車停車時，在停車場內或
    路邊准停車處所停車時，應依規定停放，不得紊亂，道路交
    通安全規則第112條第1項第14款亦有明文。次按汽車駕駛人
    停車時，停車時間、位置、方式、車種不依規定者，處600
    元以上1,200元以下罰鍰，道路交通管理處罰條例第56條第1
    項第9款定有明文。
四、經查：本件異議人即受處分人甲○○於97年2 月20日15時37
    分許，將所有車號960-NJ號營業小客車，停放在臺北市○○
    ○路○ 段29號對面規劃之汽車停車格外之事實，為異議人所
    不爭執，並有現場採證照片1 幀、臺北市政府交通局北市交
    停字第1AD066036 號舉發通知單、臺北市停車管理處97年3
    月24日北市停四字第09731447400 號書函各1 紙附卷可稽，
    堪認屬實。惟異議人以其停放位置並非紅線或設有警告禁止
    停車標誌之處所，且亦無妨礙交通安全為由置辯，然異議人
    在公共停車場停車，自應依前揭停車場法第32條前段規定，
    循規劃之位置停放車輛，而觀諸卷附之採證相片所示，異議
    人停車後方所在之停車場地面，既有以車輛停放線所圈劃之
    停車格位，且劃設之情形清晰可辨，依道路交通標誌標線號
    誌設置規則第190 條第1 項規定，即在指示車輛駕駛人停放
    車輛之位置與範圍。本件異議人未將車輛停放在停車格位內
    ，而是將車輛停放在停車格位外之處所，即有停車位置不依
    規定之情形甚明。再者，汽車駕駛人停車應遵守之事項，不
    以禁止停車於設有禁止標誌或標線之處所為限，而禁止停車
    之處所，亦不以劃設有禁止停車標誌或標線者為必要，此觀
    諸道路交通安全規則第111 條、第112 條等規定即明。而異
    議人停車處所為忠孝西路快車道左側靠近橋墩下之空地，對
    於行駛於快車道之車輛駕駛人而言，因異議人停車處並未劃
    設停車格，將產生非預期中之交通安全上疑慮甚明。至於異
    議人停車處後方經交通單位劃設停車格，自係經過多方審慎
    評估後，或因距離路口較遠；或因停車空間範圍較大，而不
    至於嚴重影響行車安全而予劃設，並不能因此即認定異議人
    停車處所亦可同理視之。是異議人上開所辯，顯屬無據。從
    而，原處分機關援引前揭規定，裁處罰鍰600 元，核無違誤
    ，本件異議人之異議為無理由，應予駁回。
據上論斷，應依道路交通案件處理辦法第19條，裁定如主文。
中    華    民    國    97    年    9     月    9     日
                     交通法庭  法  官  李君豪
以上正本證明與原本無異。
如不服本裁定，應於裁定送達後5日內敘明抗告理由，向本院提
出抗告狀。
                               書記官  金和國
中    華    民    國    97    年    9     月    9     日


司法院資訊處製作；財團法人民間司法改革基金會備份。
